臺灣新竹地方法院民事簡易判決  
109年度竹簡字第508號
原      告  程力泓  
被      告  陳家瑜  


訴訟代理人  劉祐誠  
上列當事人間損害賠償事件，本院於民國110年3月9日辯論終結
，判決如下：
    主  文
被告應給付原告新臺幣肆拾玖萬元，及自民國一０九年六月二十
日起至清償日止，按年息百分之五計算之利息。
本判決得假執行。 
    事實及理由
一、原告主張：被告知悉任意將金融帳戶資料提供予不詳之第三
    人作為匯入款項使用，並配合其等指示提領、交付款項，係
    共同利用該金融帳戶從事詐欺取財犯行，嗣於民國108年11
    月間，以其持用搭配門號0000000000號行動電話所下載網路
    通訊軟體結識暱稱「張專員」、「andy李」、「Acc Mr林」
    等真實姓名、確實年籍均不詳之人，經互加好友，由「張專
    員」暨所屬詐騙集團等成員等人共同基於三人以上以被告所
    提供之金融帳戶供被害人匯款實施詐欺取財之犯意聯絡，分
    擔實施詐欺取財行為，被告並使用上開門號行動電話作為聯
    繫詐騙集團成員之聯絡工具，被告即提供所申辦中華郵政股
    份有限公司橫山郵局帳號00000000000000號帳戶（下稱橫山
    郵局帳戶）作為詐騙收受提領詐騙款項使用，並擔任提取該
    帳戶內贓款之工作，嗣該詐騙集團內某女性成員於108年12
    月17日上午9時許，以電話聯繫原告，以俗稱「猜猜我是誰
    」之詐騙方式，佯裝為其親戚急需用款進行詐騙，致原告誤
    認為其表妹即訴外人周文臨時急用需借款而陷於錯誤，並依
    詐騙集團成員指示，於同日上午10時17分許，至國興路36號
    青年郵局，將款項新臺幣（下同）49萬元以現金無摺存款方
    式存入被告橫山郵局帳戶內，經詐騙集團成員「張專員」聯
    繫被告確認款項匯入，即指示被告為免遭行員質疑，需分別
    以臨櫃及至自動櫃員機分次提領方式，被告亦配合「張專員
    」指示，於該日上午10時56分許至11時6分許間，至位於新
    竹市○○○街00號「光華街郵局」，先至櫃檯持存款簿辦理現
    金提款35萬元後，另至附近所設ATM自動櫃員機處，分3次各
    次提領6萬元（2次）、2萬元（1次）之方式將49萬元全數提
    領出，復依「張專員」指示，於同日上午12時許，將現金49
    萬元攜至位於新竹市○區○○路0號「肯德基」速食店內2樓處
    ，交予集團中負責收取款項之真實姓名確實年籍均不詳之會
    計李小姐。嗣被告因犯三人以上共同詐欺取財罪，經臺灣高
    等法院以109年度上訴字第3636號刑事判決判處有期徒刑1年
    2月。為此，爰依侵權行為之法律關係提起本件訴訟，並聲
    明：被告應給付原告49萬元，及自刑事附帶民事訴訟起訴狀
    繕本送達翌日起至清償日止，按年息5%計算之利息。
二、被告則以：伊沒有拿到一毛錢，還賠了2萬元，伊也是受害
    者，刑事部分伊有上訴第三審等語置辯。並聲明：原告之訴
    駁回。
三、本院之判斷：
（一）原告主張之前揭事實，已據引用臺灣高等法院109年度上
      訴字第3636號刑事判決為證，並據本院依職權調取本院10
      9年度訴字430號詐欺刑事案卷在卷，且被告確因犯三人以
      上共同詐欺取財罪，而經臺灣高等法院以109年度上訴字
      第3636號刑事判決判處有期徒刑1年2月，有本院109年度
      訴字430號刑事判決、臺灣高等法院109年度上訴字第3636
      號刑事判決在卷足稽，自堪信原告之主張為真實。被告辯
      稱伊也是受害者云云，尚不足採信。
（二）按因故意或過失不法侵害他人之權利者，負損害賠償責任
      。數人共同不法侵害他人之權利者，連帶負損害賠償責任
      。民法第184條第1項、第185條第1項前段定有明文。查被
      告與詐欺集團共同向原告詐騙財物49萬元，核係共同不法
      侵害原告之權利，對原告所受之損害49萬元，自應與該詐
      欺集團成員共同負侵權行為連帶損害賠償責任。
（三）第按，負損害賠償責任者，除法律另有規定或契約另有訂
      定外，應回復他方損害發生前之原狀；因回復原狀而應給
      付金錢者，自損害發生時起，加給利息，民法第213條第1
      、2項定有明文。從而，原告依據侵權行為損害賠償之法
      律關係，於上開規定得請求賠償之範圍內，請求被告賠償
      給付490,000元，及自刑事附帶民事訴訟起訴狀繕本送達
      翌日即109年6月20日起至清償日止，按年息5%計算之利息
　　　，即非無據，為有理由，應予准許。
四、假執行宣告：本件係依民事訴訟法第427條第1項適用簡易訴
    訟程序所為被告敗訴之判決，應依職權宣告假執行。
五、無庸確定訴訟費用額：本件係原告於刑事訴訟程序提起之附
    帶民事訴訟，並經本院刑事庭裁定移送本院民事庭審理，依
    刑事訴訟法第504條第2項規定，應免納裁判費，且本件兩造
    亦無其他訴訟費用之支出，自無庸確定訴訟費用額，併予敘
    明。 　
中    華    民    國   110    年    3     月    23    日
                  新竹簡易庭    法  官  汪銘欽
以上正本係照原本作成。
如對本判決上訴，須於判決送達後20日內向本院提出上訴狀。如
委任律師提起上訴者，應一併繳納上訴審裁判費。
中    華    民    國   110    年    3     月    23    日
                                書記官  周育瑜